臺灣士林地方法院民事裁定
111年度抗字第269號
抗  告  人  曹惠珍即貴琳企業社



            謝仲倫  


相  對  人  中租迪和股份有限公司

法定代理人  陳鳳龍  
非訟代理人  簡廷益  
上列當事人間聲請本票裁定事件，抗告人對於民國111年8月1日
本院111年度司票字第10916號裁定提起抗告，本院裁定如下：
    主  文
抗告駁回。
抗告程序費用新臺幣壹仟元由抗告人負擔。
    理  由
一、按執票人向本票發票人行使追索權時，得聲請法院裁定後強
    制執行，票據法第123條定有明文。又本票執票人依上開規
    定，聲請法院裁定許可對發票人之財產強制執行者，因其性
    質係屬非訟事件，故此項聲請之裁定，及抗告法院之裁定，
    僅依非訟事件程序，就本票形式上之要件是否具備予以審查
    為已足，並無確定實體上法律關係存否之效力，如發票人就
    票據債務之存否有爭執時，應由發票人另依訴訟程序以資解
    決（最高法院56年台抗字第714號、57年台抗字第76號判例
    意旨可資參照）。
二、抗告意旨略以：抗告人於開立如附表所示之本票（下稱系爭
    本票）予相對人時，因尚未產生債權債務關係，故並未填載
    發票日，亦未授權相對人得自行填載，系爭本票顯係相對人
    自行填載發票日而為偽造之行為，依票據法第11、120條之
    規定，系爭本票欠缺絕對必要記載事項，自屬無效票據。又
    兩造約定抗告人借款新臺幣（下同）264萬元，另付相對人
    預付款66萬元，每月繳納利息54,500元，然依此所換算年利
    率高達24.772％，已超過當初相對人之業務所告知之年利率8
    ％多，且抗告人所給付之66萬元預付款，應足以繳納1年之利
    息。為此，爰提出抗告，請求廢棄原裁定等語。
三、經查：相對人主張其執有抗告人所共同簽發免除作成拒絕證
    書之系爭本票2紙，詎經提示後，僅獲支付部分款項，共計
    尚餘3,107,234元未獲清償，乃依票據法第123條及非訟事件
    法第194條之規定，向本院聲請就上開未獲清償之票款為准
    予強制執行等情，業據其提出系爭本票為證（見原審卷第14
    至16頁），且系爭本票就形式上觀之，復已具備票據法第12
    0條所規定本票各項應記載事項，原裁定准許強制執行，即
    無違誤。至抗告人上開所述，無論是否屬實，核屬實體上之
    爭執事項，揆諸首揭說明，本院不得予以審究，應由抗告人
    另提起他訴以資解決。從而，抗告意旨指摘原裁定不當，求
    予廢棄，為無理由，應予駁回。
四、爰裁定如主文。
中　　華　　民　　國　　111 　年　　10　　月　　31　　日
　　　　　　　　　民事第五庭  法  官  趙彥強
以上正本係照原本作成。
本件裁定不得抗告。　　　　　　　　　
中　　華　　民　　國　　111 　年　　10　　月　　31　　日
                              書記官  呂子彥

本票附表：      編號 發票日  票面金額 （新臺幣） 到期日 票據號碼 1 111年5月25日  75萬元 111年5月26日 未記載 2 111年5月25日  255萬元 111年5月26日 未記載